臺灣桃園地方法院刑事判決　　　　　　　 94年度訴字第625號
公　訴　人　臺灣桃園地方法院檢察署檢察官
被　　　告　丁○○
指定辯護人　本院公設辯護人　乙○○
上列被告因強盜等案件，經檢察官提起公訴（九十三年度偵字第
一三二六一號），本院判決如下：
    主  文
丁○○對於公務員依法執行職務時，施強暴，處有期徒刑伍月，
如易科罰金，以參佰元折算壹日。
    事  實
一、丁○○與甲○○（另行審結）於民國九十三年八月十五日下
    午五時許，途經桃園縣新屋鄉○○路二四三之五號前，見戊○○所有之車號ＬＦ－九八六五號自用小客車之鑰匙未取下
    而停放該處，竟共同基於意圖為自己不法所有之犯意聯絡，
    推由以甲○○下手行竊，由丁○○負責把風，竊得上開車輛
    ，並由甲○○一人負責將上開車輛駛離（丁○○竊盜部分由
    本院不另為不受理之諭知，詳如後述），嗣於同日晚間六時
    三十分許，甲○○駕駛上開車輛至桃園縣楊梅鎮豐野里十三
    鄰集義祠廣場前，下車尋得丁○○，並將該車鑰匙交付予丁○○後，丁○○隨即欲上車駛離，惟警員丙○○○當時已據
    報到達現場，對於丁○○盤查車輛來源，而戊○○亦到場指
    認該車確為其所失竊，警員丙○○○遂立於丁○○所駕上開
    車輛正前方三、四公尺處舉槍喝令丁○○下車，詎料丁○○
    因畏罪竟駕駛該車向前衝撞，對於依法執行職務之警員丙○○○施強暴，所幸警員丙○○○即時閃避始未受傷，然丁○○已駕車揚長而去，甲○○則未及上車，為警當場逮捕。
二、案經桃園縣政府警察局楊梅分局報告臺灣桃園地方法院檢察
    署檢察官偵查起訴。
    理  由
一、訊據被告丁○○固坦承確與甲○○於上開時、地有共同竊盜
    之事實，然矢口否認有何衝撞警員丙○○○之犯行，辯稱：
    伊係因害怕竊盜案件被警察抓到會刑求，一緊張，車子就開
    走了，不是要衝撞警察云云。經查，證人戊○○於本院審理
    時證稱：伊向警察說丁○○所開的車輛係伊的車，丁○○開
    車要跑，警察站在車子駕駛座前方喝令丁○○停車，但丁○○仍然朝警員開過去，警員就跳開，如果警員不跳開一定會
    被撞到等語；證人即警員丙○○○亦於本院審理時證稱：當
    天伊身著警察制服到現場時，伊看到丁○○在車子旁邊，就
    向前詢問車子來源，車主突然趕過來，丁○○趕快跳上車，
    車主明確說那是他失竊的車子，伊就站在車子前方約三、四
    公尺處，並拔槍喝令丁○○下車，丁○○並未下車就直接開
    車向伊衝撞過來，伊就閃開等語（以上均見本院九十四年八
    月十八日審判筆錄），二人均與被告素無怨隙，且證詞均相
    吻合，堪認屬實；又據證人即共同被告甲○○於偵查中證稱
    ：伊看見丁○○開車開很快往路口方向衝，當時員警在路口
    等語甚詳（九十三年度偵字第一三二六一號影卷第四十三頁
    ），其雖於本院審理時改稱：被告丁○○並非要撞警察，因
    為只有一個路口，丁○○只是要從該路口出去，警員當時離
    車子很遠云云（見本院同上筆錄），然此部分所言與上開證
    人及其本人先前證言均不相符，此部分證詞，顯有迴護被告
    之嫌，自難憑採。綜上，被告明知警員丙○○○正在執行查
    緝竊盜之職務，竟駕車急速向其衝撞而施強暴之犯行，事證
    明確，堪以認定。
二、核被告所為，係犯刑法第一百三十五條第一項之妨害公務罪
    。被告妨害公務之犯罪事實，檢察官於起訴書中已詳予記載
    ，雖漏引此部份法條，但於起訴之效力不生影響，本院自應
    就此予以論罪科刑，附此敘明。爰審酌被告於犯罪後為警查
    緝時，非但不伏首認罪，竟駕車衝撞警員，目無法紀，惡性
    非輕，且犯後遲不坦承，難認已知所悔悟，惟所幸警員閃避
    得當，未受傷害等一切情狀，量處如主文所示之刑，並諭知
    易科罰金之折算標準。
三、公訴意旨另以：甲○○於上開時、地竊得前揭戊○○所有之
    車輛正欲離去之際，適為戊○○之妻楊淑華發覺，戊○○隨
    即騎乘機車自後追趕，嗣於同日晚間六時三十分許到達桃園
    縣楊梅鎮豐野里十三鄰集義祠廣場前，發現甲○○下車並將
    上開車輛交付予趕至該處之丁○○準備共同駛離，戊○○遂
    報警處理，嗣警員丙○○○到場盤問被告丁○○時，被告竟
    當場基於防護贓物、脫免逮捕之犯意，駕駛上開車輛衝撞員
    警丙○○○，因認被告丁○○另涉犯刑法第三百二十九條之
    準強盜罪嫌（按起訴書雖認被告係涉犯準強盜未遂罪，但蒞
    庭實行公訴之檢察官已更正認為被告係犯準強盜既遂罪）。
    惟按刑法第三百二十九條（準強盜罪）所謂之當場，固不以
    實施竊盜或搶奪者尚未離去現場為限，即已離盜所尚在他人
    跟蹤追躡中者，仍不失為當場，但若竊盜或搶奪者，於得手
    後行至中途，始被發覺，則該中途，不得謂為當場，此際如
    基於別種事實而實施強暴脅迫，除可另成立其他罪名外，不
    生以強盜論之問題（最高法院七十三年度臺上字第四六三九
    號判決意旨參照）。查證人戊○○於本院審理時證稱：遭竊
    時，伊跑出去看見車子開出去，就回去騎機車要追，但當時
    已經沒看見伊的車子，伊猜想嫌犯的行駛方向，就騎機車去
    追，想要碰碰運氣，追了五分鐘後，約一公里距離，才又看
    見伊的車子等語（見本院上開審判筆錄），足見證人戊○○
    並非始終跟蹤追躡甲○○，而係尋找失物途中恰巧又發現甲○○行蹤，依前揭說明，丁○○上開在集義祠廣場駕車衝撞
    警員之行為，尚難認係屬「當場」因防護贓物、脫免逮捕而
    施強暴，自不得以準強盜罪相繩，公訴人認被告涉犯準強盜
    罪嫌，尚有未洽，被告上開衝撞員警之行為，僅單獨成立前
    揭妨害公務罪，至被告於妨害公務之前，與甲○○共同竊取
    前開自用小客車之犯行部分，因被告又於九十三年十二月十
    五日竊取另一部自用小客車涉犯刑法第三百二十一條第一項
    第三款之加重竊盜罪嫌，業經臺灣桃園地方法院檢察署檢察
    官於九十四年一月十八日向本院提起公訴（九十四年度偵字
    第七二八號，本院案號為九十四年度易字第二一二號，下稱
    前案），而被告被訴本件竊盜罪與前案之犯罪時間緊接、均
    涉犯基本構成要件相同之罪，顯係基於概括犯意為之，具有
    連續犯之裁判上一罪關係，在實體法上為一罪，在訴訟法上
    亦無從分割，檢察官既已就前案提起公訴，本件竊盜部分，
    應為前案起訴效力所及，自不得於同一法院重行起訴，依刑
    事訴訟法第三百零三條第二款之規定，本院原應諭知不受理
    之判決，惟依公訴意旨，檢察官認本件竊盜部分與前開論罪
    科刑之妨害公務部分，二者相互結合成立一個準強盜罪，因
    此就本件竊盜部分爰不另為不受理之諭知。
據上論斷，依刑事訴訟法第二百九十九條第一項前段，刑法第一
百三十五條第一項、第四十一條第一項前段，罰金罰鍰提高標準
條例第一條前段、第二條，判決如主文。
本案經檢察官徐則賢到庭執行職務。
中　　華　　民　　國　　94　　年　　8 　　月　　31　　日
中　　華　　民　　國　九十四　年　　八 　月　三十一   日
                  刑事第八庭    審判長法　官  曾家貽
                  　                  法  官  吳為平
                                      法  官  袁雪華
上正本證明與原本無異。
如不服本判決，應於判決送達後10日內向本院提出上訴狀（應附
繕本），上訴於臺灣高等法院。
                                      書記官  邱仲騏
中　　華　　民　　國　　94　　年　　8 　　月　　31　　日
附錄本案論罪科刑之法條：
中華民國刑法第135條 第1項：
對於公務員依法執行職務時，施強暴脅迫者，處三年以下有期徒
刑、拘役或三百元以下罰金。
